臺灣臺中地方法院刑事判決             100年度易字第2626號
公  訴  人  臺灣臺中地方法院檢察署檢察官
被      告  張益興
            楊崇豪
上列被告等因竊盜案件，經檢察官提起公訴（100年度偵字第158
36號），本院判決如下：
    主    文
張益興、楊崇豪共同侵入住宅竊盜，均累犯，各處有期徒刑柒月
。
    犯罪事實
一、張益興前因違反毒品危害防制條例案件，經本院於民國（下
    同）96年8 月20日，以96年度訴字第2108號判決處有期徒刑
    9 月確定，經入監服刑後，於97年6 月30日縮刑期滿執行完
    畢。楊崇豪前因違反毒品危害防制條例案件，經本院於94年
    12月12日，以94年度訴字第3389號判決處有期徒刑1 年2 月
    確定，後經本院以96年度聲減字第2928號裁定減刑為有期徒
    刑7 月確定；又因犯竊盜案件，經本院於96年4 月30日，以
    96年度易緝字第95號判決處有期徒刑9 月確定，後亦經本院
    以96年度聲減字第2928號裁定減刑為有期徒刑4 月15日，得
    易科罰金確定，前開2 罪經其入監接續執行後，於96年12月
    15日縮刑期滿執行完畢。詎渠等2 人均不知悔改，於100 年
    4 月21日下午1 時許，由張益興騎乘機車號碼UG3 ─563 號
    機車搭載楊崇豪，行經楊美貴位於臺中市○○區○○路1 段
    138 巷13號之住處時，竟共同基於意圖為自己不法所有竊盜
    之犯意聯絡，以直接開啟落地玻璃門之方式，侵入該住宅徒
    手竊取老酒10瓶，得手後由張益興騎乘上揭機車搭載楊崇豪
    離去現場，2 人並將前揭共同竊得之老酒10瓶飲用殆盡。嗣
    經警循線查獲上情。
二、案經臺中市政府警察局太平分局報請臺灣臺中地方法院檢察
    署檢察官偵查起訴。
    理    由
一、證據能力方面：
（一）按被告以外之人於審判外之言詞或書面陳述，除法律有規
      定者外，不得作為證據；被告以外之人於偵查中向檢察官
      所為之陳述，除顯有不可信之情況者外，得為證據；被告
      以外之人於審判外之陳述，雖不符前4 條之規定，而經當
      事人於審判程序同意作為證據，法院審酌該言詞陳述或書
      面陳述作成時之情況，認為適當者，亦得為證據；當事人
      、代理人或辯護人於法院調查證據時，知有第159 條第1
      項不得為證據之情形，而未於言詞辯論終結前聲明異議者
      ，視為有前項之同意，刑事訴訟法第159 條第1 項、第15
      9 條之1 第2 項、第159 條之5 分別定有明文。經查，檢
      察官、被告張益興、楊崇豪，對於本判決所引用之下列各
      項供述證據方法之證據能力，於本院審理程序時均表示無
      意見，且於法院調查證據時，知有刑事訴訟法第159 條第
      1 項不得為證據之情形，亦未於言詞辯論終結前聲明異議
      ，茲審酌該等言詞陳述及書面陳述作成時之情況，並無不
      宜作為證據之情事，依上開規定，自得作為證據。
（二）次按關於非供述證據之物證，或以科學、機械之方式，對
      於當時狀況所為忠實且正確之記錄，性質上並非供述證據
      ，均應無傳聞法則規定之適用；如該非供述證據非出於違
      法取得，並已依法踐行調查程序，即不能謂無證據能力（
      最高法院97年度臺上字第1401號、97年度臺上字第6153號
      、97年度臺上字第3854號判決要旨參照）。查本案之非供
      述證據，並無人對現實情形之記憶、知覺經常可能發生之
      誤差（如知覺之主觀性及記憶隨時間推移而發生變化、遺
      忘等），無傳聞法則之適用至明，且其等係依法定程序合
      法所取得，與本案具有關聯性，被告張益興、楊崇豪復未
      爭執其等有何違法取證之情形，自認均有證據能力。
二、訊據被告張益興、楊崇豪對於上開時、地，以徒手方式竊取
    被害人楊美貴所有之老酒10瓶等情，均坦承不諱（見本院卷
    第25-28 頁）；核與證人即被害人楊美貴於警詢中所為之證
    述，及證人戴婉婷於警詢、偵訊中所為之證詞大致相符（見
    警卷第6-9 頁，偵卷第55-57 頁）；並有臺中市政府警察局
    指認犯罪嫌疑人紀錄表、路口監視器翻拍畫面、車牌號碼UG
    3 ─563 號車輛詳細資料等在卷可佐（見警卷第10、11、15
    、16頁），是認被告2 人之自白應堪置信。本件事證已臻明
    確，被告2 人之犯行，洵堪認定。
三、核被告張益興、楊崇豪所為，係犯刑法第321條第1項第1 款
    之侵入住宅竊盜罪。被告張益興與楊崇豪間，就上開竊盜犯
    行，具有犯意之聯絡及行為之分擔，為共同正犯。經查，被
    告張益興、楊崇豪曾犯有如上犯罪事實欄所載之犯行，且經
    分別執行完畢之事實，有臺灣高等法院被告前案紀錄表各1
    份在卷可考（見本院卷第3-14頁），被告張益興、楊崇豪均
    於前揭有期徒刑執行完畢後，5 年以內故意再犯本件有期徒
    刑以上之罪，均為累犯，應各依刑法第47條第1 項之規定，
    加重其刑。爰審酌被告張益興、楊崇豪均有竊盜之前科，素
    行非佳，且正值青壯，竟不思悔改，未循正當管道獲取生活
    所需，致被害人楊美貴受有財物之損失，惡性非輕，惟其等
    於本院審理中坦承犯行，並對被害人楊美貴表示歉意，態度
    尚可，被害人楊美貴亦當庭表示「算了」（見本院卷第28頁
    ）等一切情狀，各量處如主文所示之刑。
據上論斷，應依刑事訴訟法第299條第1項前段，刑法第28條、第
321條第1項第1款、第47條第1項，判決如主文。
中    華    民    國   100    年    10    月    26    日
                  刑事第十九庭  法  官  林秉暉
以上正本證明與原本無異。
如不服本判決應於收受判決後10日內向本院提出上訴書狀，並應
敘述具體理由；其未敘述上訴理由者，應於上訴期間屆滿後20日
內向本院補提理由書（均須按他造當事人之人數附繕本）「切勿
逕送上級法院」。
中    華    民    國   100    年    10    月    26    日
                                書記官  紀俊源
附錄論罪科刑法條：
中華民國刑法第321條
犯竊盜罪而有下列情形之一者，處 6 月以上、5 年以下有期徒
刑，得併科新臺幣 10 萬元以下罰金：
一、侵入住宅或有人居住之建築物、船艦或隱匿其內而犯之者。
二、毀越門扇、牆垣或其他安全設備而犯之者。
三、攜帶兇器而犯之者。
四、結夥三人以上而犯之者。
五、乘火災、水災或其他災害之際而犯之者。
六、在車站、埠頭、航空站或其他供水、陸、空公眾運輸之舟、
    車、航空機內而犯之者。
前項之未遂犯罰之。